臺灣高雄地方法院刑事判決　　　　　　　　　　　九十二年度交簡上字第一七三號
　　公　訴　人　臺灣高雄地方法院檢察署檢察官
　　上　訴　人
　　即　被　告　甲○○
　　選任辯護人　史乃文律師
　　　　　　　　楊瀚濤律師
右上訴人因過失傷害案件，不服本院高雄簡易庭中華民國九十二年十月三十一日九十
二年度交簡字第一八三二號第一審簡易判決（聲請簡易判決處刑案號：九十二年度偵
字第六一０二號），提起上訴，本院判決如左：
    主  文
原判決撤銷。
甲○○從事業務之人，因業務上之過失傷害人，處有期徒刑伍月，如易科罰金，以參
佰元即新臺幣玖佰元折算壹日，緩刑貳年。
    事  實
一、甲○○係沁泰企業有限公司之電焊工，平時須駕駛自小貨車將電焊機載運至工地
    ，係以駕駛自小貨車為附隨業務而為從事業務之人，於民國九十二年二月十日十
    七時五十五分許，駕駛車牌號碼Ｊ九─七五二五號自用小貨車，沿高雄市○○區
    ○○路左轉（公訴人誤為右轉）明仁路後由南向北行駛，應注意汽車行駛時，駕
    駛人應注意車前狀況及二車併行之間隔，並隨時採取必要之安全措施，而依當時
    情形，又無不能注意之情形，竟疏於注意，未保持二車併行之間隔，致其所駕駛
    小貨車車上右後側之勾子勾住同向騎乘車牌號碼為ＸＷＬ─一三八號重型機車乙
    ○○之衣服，造成乙○○人、車倒地，致受有胸部挫傷、臉部擦傷、四肢多處擦
    傷等傷害。
二、案經乙○○訴由高雄市政府警局三民二分局移送臺灣高雄地方法院檢察署檢察官
    聲請簡易判決處刑。
    理  由
一、訊據被告甲○○雖坦承於前開時、地，駕駛上揭自小貨車，並行經事故發生地點
    ，惟矢口否認有何過失傷害之犯行，辯稱︰我沒有撞到人云云。經查：
  (一)右揭犯罪事實，業據告訴人乙○○於偵查中及本院審理時指述：「被告快速行駛
    ，從我後面過來，他貨車的後輪上半部板上的勾子，勾住我的衣服，撞到我左手
    手臂，將我拖行了十五公尺左右，我人車跌倒，對方一直開，我爬起來一直喊對
    方，他車也沒有停，我再騎機車去追他，在明仁路與河堤路才追到他，我問他撞
    到我時為何沒有停車，他說他講電話叫料沒注意」、「被告的車子從我的左後方
    過去，被告的貨車右後方的綁東西的勾子勾到我的衣服的手臂上半部，我的衣服
    是背過來穿的。．．我跌倒後，被上訴人的車子帶了一段距離，拖了約六、七公
    尺。上訴人沒有停車，我人飛出去，機車拖了二、三公尺。我有喊上訴人，但他
    一直開走，我沿路追他，到河堤路一個轉角處，他剛好在停紅燈我才追到他。」
    等語（見偵查卷第五頁背面、本院九十三年四月二十日審判筆錄），雖其於偵查
    中及本院審理就被何種勾子勾到乙節，陳述並不一致，惟依當時情形，告訴人係
    自後遭被告駕駛之自小貨車上的勾子勾住衣服，隨即跌倒受傷，衡情未能清楚看
    清是何種勾子勾住伊衣服，亦屬正常，且告訴人就如何遭被告所駕駛之自小貨車
    車上勾子勾住衣服而人車倒地乙節，先後陳述均大致相符，是其陳述應為可採。
  (二)又告訴人確實因本件車禍受有胸部挫傷、臉部擦傷、四肢多處擦傷等傷害，有警
    卷卷存高雄醫學大學附設中和紀念醫院診斷證明書可稽。
  (三)再者，被告於事故後在高雄市政府警察局三民二分局鼎金派出所內之交通事故處
    理登記表上親自書立：十七時五十五分左右行使明仁路，沒有注意行車安全，願
    賠償對方醫藥費用，擦撞許先生，願賠償機車及電腦維修等語，有該所交通事故
    處理登記表附卷可稽，且被告確實賠償新臺幣（下同）三千元予告訴人之妻乙節
    ，亦據被告於偵查中及本院審理時所自承，並為告訴人供述在卷，衡諸常情，被
    告如自認未與告訴人所騎乘之機車發生擦撞，又遭構陷，焉有可能親自書寫願賠
    償告訴人醫藥費用、機車及電腦維修費之理？又焉有可能旋即致贈三千元予毫無
    干係之告訴人之妻？綜上所述，足見被告駕駛自小貨車致告訴人受傷之事實，應
    可認定。
  (四)按汽車行駛時，駕駛人應注意車前狀況及兩車併行之間隔，並隨時採取必要安全
    措施，道路交通安全規則第九十四條第三項定有明文。本件被告於右揭時、地駕
    車本應注意上揭規定，且依當時情形，又無其他不能注意之情事，竟疏未注意保
    持二車併行之間隔，致告訴人受有傷害，被告有過失之情形甚明，又告訴人因本
    件車禍受傷，與被告之過失行為間並有相當因果關係。本案事證明確，被告之犯
    行應堪認定。
二、按刑法上所謂業務，係指個人基於其社會地位繼續反覆所執行之事務，其主要部
    分之業務固不待論，即為完成主要業務所附隨之準備工作與輔助事務，亦應包括
    在內。被告任職沁泰企業有限公司之電焊工，平時駕駛公司自用小貨車載運電焊
    機至工地，從事電焊工作，業據被告於本院審理時陳述明確，是其以從事駕駛車
    輛為其附隨業務之人，故核被告所為係犯刑法第二百八十四條第二項業務過失傷
    害罪，檢察官認被告係犯刑法第二百八十四條第一項普通過失傷害罪，尚有未洽
    ，惟起訴犯罪事實同一，爰依法變更起訴法條。
三、原審認本案事證明確予以論罪科刑固非無見，惟本件被告係犯刑法第二百八十四
    條第二項之業務過失傷害罪，原審認係犯同條第一項之普通過失傷害罪，被告以
    前揭之詞提起上訴，其上訴固無理由，惟因原判決有如上可議之處，自屬無可維
    持，應由本院將原判決撤銷改判。爰審酌被告並無前科紀錄，有卷存臺灣高等法
    院被告全國前案紀錄表附卷可稽，素行良好，衡量告訴人所受之傷害，及事後被
    告已與告訴人達成和解，賠償告訴人之損害，有卷存和解書可證，告訴人亦具狀
    表示撤回告訴等一切情狀，量處如主文第二項所示，並諭知易科罰金折算標準，
    以示懲戒。再者，被告未曾受有期徒刑以上刑之宣告，且業與告訴人達成和解，
    賠償告訴人所受損害，均如前述，被告經此偵、審教訓後，當知所警惕，故本院
    認尚無逕對被告施以短期自由刑之必要，故本院認對被告所宣告之刑，以暫不執
    行為適當，爰另諭知緩刑二年，以啟自新。
四、據上論斷，應依刑事訴訟法第四百五十五條之一第三項、第三百六十九條第一項
    前段、第三百六十四條、第二百九十九條第一項前段、第三百條，刑法第二百八
    十四條第二項、第四十一條第一項前段、第七十四條第一款，罰金罰緩提高標準
    條例第一條前段、第二條，判決如主文。
中      華      民      國    九十三    年      五      月    二十七    日
                                  臺灣高雄地方法院刑事第十三庭
                                      審判長法  官  李勝琛
                                            法  官  陳明呈
                                            法  官  曾吉雄
右正本證明與原本無異。
不得上訴。
                                            書記官   唐美玲
中      華      民      國    九十三    年      五      月    二十七    日
